# 投资性房地产公允价值变动的依据

提问人：原来你就在这里 时间：2018-03-03 19:48:29
请问各位老师，投资性房地产公允价值计量模式，公允价值的变动，是以当地房屋主管部门的统计数据为依据，还是以什么为依据呢？

回答人：chenyiwei
当地房屋主管部门的统计数据应是确定公允价值的资料来源之一，但也可能来源于当地其他来源的信息。建议向评估专业人士咨询他们在评估公允价值时如何考虑。